臺灣士林地方法院刑事附帶民事訴訟判決
原　　告　　吳凌嘉
被　　告　　王苡辰
上列被告因業務過失傷害案件（100 年度審易字第209 號），經
原告提起附帶民事訴訟，本院判決如下：
    主  文
原告之訴駁回。
    事  實
一、原告方面：原告主張因被告並未依民國100 年3 月8 日之調
    解內容履行，故再提起附帶民事訴訟，請求被告賠償新臺幣
    （下同）30萬元（詳如100 年7 月21日附帶民事訴訟起訴狀
    所載）。
二、被告未為任何聲明或陳述，亦未提出任何書狀。
    理  由
一、按提起刑事附帶民事訴訟，法院認為原告之訴不合法或無理
    由者，應以判決駁回之；而民事訴訟法關於和解之規定，於
    附帶民事訴訟準用之，刑事訴訟法第502 條第1 項、第491
    條第7 款分別定有明文。次按調解經當事人合意而成立；調
    解成立者，與訴訟上和解有同一之效力；和解成立者，與確
    定判決有同一之效力，復為民事訴訟法第416 條第1 項、第
    380 條第1 項所分別明定。再按除別有規定外，確定之終局
    判決就經裁判之訴訟標的，有既判力；原告之訴，有起訴違
    背民事訴訟法第253 條、第263 條第2 項之規定，或其訴訟
    標的為確定判決效力所及之情形者，法院應以裁定駁回之，
    民事訴訟法第400 條第1 項、第249 條第1 項第7 款亦分別
    定有明文。又按提起附帶民事訴訟，應於刑事訴訟起訴後第
    二審辯論終結前為之。但在第一審辯論終結後提起上訴前，
    不得提起，刑事訴訟法第487 條第1 項、第488 條分別定有
    明文。申言之，在刑事訴訟中，因有訴訟程序可資依附，是
    以隨時可以提起附帶民事訴訟；若在辯論終結後，已無「訴
    訟」可言，自不得再行提起附帶民事訴訟，須待提起上訴後
    ，案件繫屬於第二審時，始有「訴訟」程序可資依附，始得
    再行提起附帶民事訴訟，前開刑事訴訟法第488 條規定其故
    在此（臺灣高等法院暨所屬法院92年法律座談會刑事類提案
    第35號審查意見參照）；且按法院認為原告之訴不合法或無
    理由者，應以判決駁回之，同法第502 條第1 項亦規定甚詳
    。
二、經查，本院100 年度審易字第209 號業務過失傷害案件，業
    經本院裁定改以簡易判決處刑，並於民國100 年3 月22日以
    100 年度審簡字第198 號判決終結訴訟，在上訴期間經過後
    未據當事人提起上訴。原告遲至100 年7 月21日方具狀向本
    院提起本件刑事附帶民事訴訟，此有該刑事附帶民事賠償起
    訴狀上之收文章戳可憑，是原告於第一審判決確定後方提起
    本件刑事附帶民事訴訟，顯非適法。又查，本件原告雖提起
    刑事附帶民事訴訟請求被告給付30萬元，然原告與被告於本
    件刑事案件審理時，經本院於100 年3 月8 日調解成立，有
    本院100 年3 月8 日準備程序筆錄、調解紀錄表及調解筆錄
    各1 份附於本院卷可稽。是本件民事損害賠償部分既經調解
    成立，揆諸上開法條及說明，該民事調解與確定判決有同一
    效力，原告就同一法律關係所提之損害賠償附帶民事訴訟，
    即為確定判決效力所及，自應予駁回。
三、至原告雖具狀表明被告未履行調解內容云云，然此僅為調解
    成立內容應如何執行之問題，尚非前述調解成立內容有無效
    或得撤銷之原因，無礙於原調解成立內容之效力，併予敘明
    。
四、依刑事訴訟法第502 條第1 項，判決如主文。
中    華    民    國  100     年    9     月    23    日
                  刑事第一庭審判長法  官  林秀鳳
                                  法  官  莊明達
                                  法  官  徐文瑞
以上筆錄正本係照原本作成無異。
對本判決如不服非對刑事判決上訴時不得上訴並應於送達後10日
內，向本院提出上訴狀。
                                  書記官  張茹茵
中    華    民    國   100    年    9     月    26    日